# 验资

提问人：shuihu19810817 时间：2012-04-09 21:02:50
陈老师您好： 以银行转账支票支付出资款的审验——经过背书的支票还需向背书人、签发人发函询证，确认该笔款项是否为出资人的出资款。例如A向B签发了一张支票，B背书给C，C拿支票出资，注册会计师向A和B发函询证，能得到该笔款项是否为出资人的出资款吗？A和B怎么会知道C拿支票到底是不是用来出资的呢？请老师解答谢谢！

回答人：chenyiwei
这种方式在新公司法下是否仍然允许，是有疑问的。根据《公司注册资本登记管理规定（ 2005 年）》（国家工商行政管理总局令第22 号）第十二条规定：“股东或者发起人应当按期足额缴纳公司章程中规定的各自所认缴的出资额或者所认购的股份。以货币出资的，应当将货币出资足额存入公司在银行开设的账户；以非货币财产出资的，应当依法办理其财产权的转移手续”。而转帐支票出资，款项并未存入公司在银行开设的帐户，并且仍然存在因签发人存款不足而被退票的风险，本质上是以对签发人的债权出资，因此是不应允许的。从验资角度讲，还存在你所指出的难以核实出资目的等问题。